【裁判字號】    97,聲再,270
【裁判日期】    970827
【裁判案由】    重利
【裁判全文】
臺灣高等法院刑事裁定                 97年度聲再字第270號
再審聲請人
即受判決人  甲○○
                    現於臺灣嘉義看守所
上列聲請人因重利案件，對於本院九十七年度上易字第一四八七
號，中華民國九十七年六月二十四日第二審確定判決（原審案號
：臺灣基隆地方法院九十六年度易字第七○八號，起訴案號：臺
灣基隆地方法院檢察署九十六年度偵字第三八六二號），聲請再
審，本院裁定如下：
    主  文
再審之聲請駁回。
    理  由
一、按刑事訴訟法第四百二十條第一項第六款所謂「發見確實之
    新證據」，係指該證據於事實審法院判決前已經存在，為法
    院、當事人所不知，不及調查斟酌，至其後始行發見，且就
    證據本身形式上觀察，固不以絕對不須經過調查程序為條件
    ，但必須顯然可認為足以動搖原有罪確定判決，而為受判決
    人無罪、免訴、免刑或輕於原判決所認罪名之判決者為限。
    故受理聲請再審之最後事實審法院，應就聲請再審理由之所
    謂「新證據」，是否具備事實審判決前已經存在，為法院、
    當事人所不知，事後方行發見之「嶄新性」及顯然可認足以
    動搖原有罪確定判決，應為無罪、免訴、免刑或輕於原判決
    罪名之「顯然性」二要件，加以審查，為判斷應否准予開始
    再審之準據，最高法院九十三年度台抗字第九八號裁定意旨
    足資參照。又所謂「確實之新證據」，係指其證據之本身在
    客觀上可認為真實，勿須經過調查，即足以動搖原判決，使
    受刑人得受有利之裁判者而言，若在客觀上就其之真實性為
    如何，尚欠明瞭，非經相當之調查，不能辨其真偽，即與確
    實新證據之「確實」含義不符，亦難據為聲請再審之理由，
    最高法院七十年度台抗字第一六一號裁定意旨亦可供參照。
    再按刑事訴訟法第四百二十一條規定，不得上訴於第三審法
    院之案件，除前條規定外，其經第二審確定之有罪判決，如
    就足生影響於判決之重要證據漏未審酌者，亦得為受判決人
    之利益，聲請再審。所謂「足生影響於判決之重要證據漏未
    審酌」，係指當事人於第二審法院判決前，所提出之證物，
    足以影響、變更判決結果，而法院漏未審酌而言。如當事人
    所提出之證物，不足以影響判決結果，或第二審法院依調查
    之結果，本於論理法則、經驗法則，取捨證據後，認定事實
    者，則不包括之。
二、再審聲請意旨略以：本件「許經理」及被害人等本票及資料
    ，受判決人已於九十七年七月五日及十一日於臺北市刑大自
    白。實則本件為九十四年軍中地下錢莊案，郭永明集團之延
    伸，另九十七年嘉義重利案，亦是以郭永明為主謀，而受判
    決人於警詢自白，將此集團各細節為詳細供述，包括各受害
    人本票資料確切藏匿處、各時期北中南地區之共犯、如何運
    作及目前仍在運作之使用電話等，以利案件偵查。此次，受
    判決人所為自白，盼能使這三個案件能發現真實，是請本院
    予受判決人機會云云。
三、經查，本件聲請人雖具狀聲請再審，惟並未提出具體確實之
    新證據以實其說，又核其聲請意旨，雖稱已於警詢自白，將
    該集團各細節為詳細供述云云，然此項證據方法之主張，是
    否在客觀上可認為真實，尚須經過調查，縱然屬實，亦顯然
    不足以動搖原有罪確定判決，而無法逕認聲請人有應受無罪
    、免訴、免刑或輕於原判決所認定之罪名之情形，聲請人所
    指，核與前揭關於聲請再審之要件不符，其所為再審之聲請
    ，於法無據，應予駁回。
據上論斷，應依刑事訴訟法第四百三十四條第一項，裁定如主文
。
中    華    民    國    97    年     8    月    27    日
                  刑事第十八庭  審判長法  官  吳鴻章
                                      法  官  段景榕
                                      法  官  陳健順
以上正本證明與原本無異。
不得抗告。
                                      書記官  朱家惠
中    華    民    國    97    年    8     月    27    日


司法院資訊處製作；財團法人民間司法改革基金會備份。
